臺灣花蓮地方法院刑事判決　　　　　　　　　　　　　九十三年度簡上字第九四號
　　上　訴　人
　　即　被　告　甲○○
右列上訴人因傷害案件，不服本院花蓮簡易庭九十三年度花簡字第二一三號，中華民
國九十三年五月十三日第一審判決（聲請簡易處刑案號：九十三年度偵字第七一一號
），提起上訴，本院管轄之第二審合議庭判決如左：
    主  文
上訴駁回。
    事實及理由
一、本案經本院審理結果，認第一審判決依刑法第三百二十條第一項規定，以竊盜罪
    判處被告甲○○有期徒刑四月，如易科罰金以三百元折算一日，認事用法及量刑
    均無不當，應予維持，並引用第一審簡易判決書記載之事實、證據及理由。
二、另補充理由如下：被告矢口否認有何竊取籃球鞋之犯行，辯稱：當天他是和朋友
    黃中正一起到乙○○，黃中正叫他把鞋子穿上，還問他鞋子合不合腳，他說可以
    ，黃中正就走出店，他以為黃中正已經幫他付錢了，所以他才會直接把鞋子穿出
    店外等語。惟查：
（一）被告於警詢中業已坦承竊盜犯行，並稱：他係將原來所穿的皮鞋丟在乙○○二
      樓賣場的貨架上，並將賣場內的籃球鞋穿在雙腳上，走出一樓賣場大門前，被
      乙○○的安全人員攔下等語，此核與證人即乙○○員工丙○○於警詢中證稱：
      被告將他的舊鞋置於二樓賣場的貨架上，未結帳就離開賣場，在收銀線外他們
      詢問被告是否有物品忘了結帳，被告還說沒有買東西，但他們發現被告穿著籃
      球鞋在收銀線外要離開，才會交由警方處理等語，都相符合。此外，並有贓證
      物品認領保管收據以及乙○○每日竊盜紀錄表各一份在卷可按，被告既穿著賣
      場內貨架上的新籃球鞋，還對證人稱沒買東西等語，顯見被告辯稱他以為朋友
      已經幫他付帳了等語，應非屬實。
（二）又被告聲請傳訊的證人黃中正雖然沒有到庭，然而在商店購買物品，結帳人員
      必須看到付款人欲購買的商品為何，才能知道商品價格而結帳，且在如乙○○
      的大賣場內購物，一定需要持所購物品至櫃檯以電腦感應貨品條碼後，方能結
      帳，此為一般民眾所周知的事實，是被告辯稱他以為他的朋友黃中正已經幫他
      付錢了等語，實與常情相悖而不可採信，故本院認為證人黃中正雖未到庭應訊
      ，然上述事證已足資證明被告犯行，傳訊證人並不影響本院對本案犯罪事實之
      認定，爰不再行傳喚調查，附此敘明。
（三）綜上所述，本件事證明確，被告犯有刑法第三百二十條第一項之竊盜罪可以認
      定。原審據以論罪，判處前揭所述之刑罰，核無不當，上訴人請求撤銷原判，
      更為適法之判決，其上訴為無理由，應予駁回。
三、被告經合法傳喚，無正當理由不到庭，爰不待其陳述，逕行判決。
據上論斷，應依刑事訴訟法第四百五十五條之一第三項、第三百六十八條、第三百七
十一條、第三百七十三條，判決如主文。
本案經檢察官丁○○到庭執行職務。
中      華      民      國      九十三    年      九      月     九     日
                                臺灣花蓮地方法院刑事第三庭
                                    審判長法官  鄭培麗
                                          法官  饒金鳳
                                          法官  陳雅敏
右正本證明與原本無異。
本件不得上訴。
                                    法院書記官
中      華      民      國      九十三    年      九      月     九     日
